

Théo LAMBERT

28 ans contact@theolambert.com 06 44 27 35 56 Lille 🖋

Créatif, dynamique et touche-à-tout, je recherche actuellement d'un contrat de professionnalisation en tant que développeur informatique. J'ai entamé, à l'aide du CESI Arras, une reconversion professionnelle en 2019, alors que j'étais gérant d'un studio d'enregistrement. Je travaille actuellement chez Enedis en tant que développeur full stack Symfony 4 / Angular 9. Cherchant à m'améliorer sans cesse, je recherche un poste avec du challenge où j'apprendrai de nouvelles choses. J'apprends vite, j'ai soif de connaissance et suis disponible à partir de septembre 2021.

## **Compétences**

Techniques

Linguistiques

Diverses













Anglais Courant

Allemand Novice

Russe Novice











## **Expérience professionnelle**

Sep 2019 à Aug 2021

# Développeur web / Chargé de projet

Enedis, Lille



Sep 2016 à Mar 2021

### Gérant / Ingénieur du son

Sonic Fury, Arras

Audio et électronique

(Auto-apprentissage) (Comptabilité

Enseignement et pédagogie

 Entrepreunariat
 Gestion de projet

 Relation client
 Réseaux audiovisuels

Sep 2014 à Sep 2019

# Assistant / Ingénieur du son

Studio Apollon XIII, Tourcoing

Audio et électronique Relation client

Réseaux audiovisuels

Apr 2011 à Jun 2019

### **Divers**

Hauts-de-France

Divers emplois étudiant: équipier polyvalent en fast-food, ouvrier à l'usine, ripeur, agent de sécurité, ouvrier du bâtiment...

## **Formation**

2019 à 2021

## **Développeur Informatique**

CESI, Arras

Contrat de professionnalisation. Bases du web (HTML, CSS, Php, JS, MySQL...), React Native, Python, Java, C#, PL/SQL, environnement Linux, gestion de projet, UX/UI... 2019 à 2019

### **Booster Class**

CESI, Arras

Formation préparatoire. HTML, CSS, Php, JS, MySQL...

2014 à 2016

### **BTS Audiovisuel**

UFA Jean Rostand, Roubaix

Option son. Contrat d'apprentissage.

2010

#### **Baccalauréat**

Lycée Gambetta, Arras

Série S, LV3 Russe, mentions: AB, Européenne Anglais.

## **Loisirs**



Je joue peu mais principalement à des RPGs, Tekken et des jeux rétro.



Je suis musicien et collectionne les CDs



J'aime cuisiner et j'ai toujours une bonne adresse pour manger quelque part!



J'ai voyagé dans bon nombre de pays, principalement en Union Européenne.